臺灣苗栗地方法院交通事件裁定　　　95年度交聲字第118號
原處分機關　交通部公路總局新竹區監理所苗栗監理站
異　議　人
即受處分人　甲○○
上列異議人因違反道路交通管理處罰條例案件，對於交通部公路
總局新竹區監理所苗栗監理站民國95年3 月22日以竹監苗字第裁
54-Z00000000號裁決書所為之處分（原舉發案號；內政部警政署
國道公路警察局公警交字第Z00000000 號），聲明異議，本院裁
定如下：
    主  文
異議駁回。
    理  由
一、本件原處分意旨略以：異議人即受處分人甲○○於民國94年
    10月30日15時36分許，駕駛車牌號碼GU-3526 號自用一般小
    客車行經國道一號高速公路北上368-365 公里處，因「未依
    規定車道行駛」之違規事實，經內政部警政署國道公路警察
    局第五警察隊員警攔停，並掣製公警局交字第Z00000000 號
    舉發違反道路交通管理事件通知單當場舉發，嗣經原處分機
    關於95年1 月11日以竹監苗字第裁54-Z00000000號違反道路
    交通管理事件裁決書裁處異議人罰鍰新台幣（下同）6 千元
    ，並記違規點數1 點；後原處分機關復於95年3 月22日將違
    規日期「94年10月29日」更正為「94年10月30日」改裁罰6
    千元，並記違規點數1 點，及刪除「易處註銷駕駛執照」部
    分等語。
二、異議人異議意旨略以：異議人於94年10月30日，駕駛車號GU
    ─3526車號汽車，從台東返回苗栗，行駛國道一號高速公路
    ，北上368 ～365 公里路段時，未依規定車道行駛，當場被
    國道第五警察隊岡山分隊以公警局交字第Z00000000 號舉發
    異議人違規。又於同日時23分，行駛於國道三號路被拍照逕
    行舉發，該罰單通知聯公警局交字第Z00000000 號，異議人
    想異議是國道三號的舉發單，因行駛於國道一號北上，怎可
    能在23分鐘內，從一號高速公路到三號高速公路，在國道三
    號415.9 公里被拍照舉發，請法官查明。
三、按汽車行駛高速公路，其車道之使用，除因交通事故及道路
    施工依臨時或可移動標誌指示或公路警察指揮外，應依設置
    之交通標誌、標線或號誌之規定，無設置者，應依下列規定
    ︰一、最高速限每小時九十公里以上之路段，行駛速率低於
    每小時八十公里之小型較慢速車輛應行駛於外側車道。但得
    暫時利用緊臨外側車道之車道超越前車。二、大型車輛應行
    駛於外側車道。但得暫時利用緊臨外側車道之車道超越前車
    。高速公路交通管制規則第8 條有明文規定。次按汽車行駛
    駛於公速公路或設站管制之道路，而不遵管制之規定者，處
    汽車駕駛人3 千元以上6 千元以下罰鍰；又汽車駕駛人違反
    本條例第33條者，除依原條款處罰鍰外，並記違規點數1 點
    ，道路交通管理處罰條例第33條第1 項及第63條第1 項第1
    款亦分別定有明文。
四、經查：
    (1)異議人於94年10月30日下午3 時36分，駕駛上開自小客車
      國道一號高速公路北上368 公里至365 公里，因有行駛路
      肩之違規事實，經內政部警政署國道公路警察局第五警察
      隊員警，經警察於94年11月18日舉發掣公警局交字第Z000
      00000 號違反道路交通管理事件通知單當場舉發，異議人
      應於94年11月14日自動繳納，異議人未繳納，不服提出申
      訴，嗣經苗栗監理站於95年3 月22日以竹監苗字第54-Z00
      00 0000 號違反道路交通管理事件裁決書裁處異議人罰鍰
      6 千元，並記違規點數1 點，異議人收受該裁決書後，並
      於同年3 月28日提出聲明異議等情，有上開舉發通知單影
      本、內政部警政署國道公路警察局書函影本、送達證書、
      內政部警政署國道公路警察局第5 警察隊函、裁決書及異
      議人聲明異議狀各1 份附卷可稽，堪認為真實。
    (2)異議人辯稱其於94年10月30日下午3 時36分駕駛上開在小
      客車國道一號北上368 公里至365 公里因行駛路肩，被開
      單舉發，不可能在同日時13分，駕駛上開車輛，行經國道
      一號415.9 公里竹田系統交流道，因「未依規定車道行駛
      任意變換車道，利用槽化線行駛」之違規而被拍照舉發云
      云，經查，異議人94年10月30日下午3 時36分，駕駛上開
      自小客車，在國道一號368 公里至365 公里，因「行駛路
      肩」之違規，被開單舉發，有內政部警政署國道公路警察
      局第5 警察94年10月30日公警交字第Z00000000 號違反道
      路交通管理事件通知單影本可證，且當場舉發，異議人亦
      不否認，且有異議人之簽名為證，堪認為真實，然上開異
      議人辯稱不可能又於同日13分因違規被逕行拍照，經本院
      依職權向內政部警政署國道公路警察局第5 警察隊查詢，
      該隊回稱：2 件違規地點相距24公里、時間相差23分鐘，
      有關逕行舉發部分，有照片為證，其中照片之廠牌、顏色
      與當場舉發部分所出示之行照、駕照核對均無誤；又因兩
      地相距24公里，以時速90公里換算，每分鐘可行駛1.5 公
      里，23分鐘可行駛34.5公里，並無不合理之處等情，有該
      隊95年6 月2 日公警五交字第095057 0715 號函在卷可證
      ，復有照片為證，異議人辯稱不可能差距23分內前後被舉
      發，係個人主觀意見，尚難認定為不罰之理由：又異議人
      在國道一號之違規，被裁罰3,000 元，業於95年1 月3 日
      繳納完畢，有交通部公路總局自行繳納款項收據為憑，於
      其95年3 月28日提出聲明異議，已逾20日之期間，無法聲
      明異議，因此其於本院改稱要聲明異議此部分，應與其申
      訴意見件、移送機關檢送資料不符；又其辯稱在國道三號
      違規部分，係因原處分機關裁決記載錯誤日期，應不能加
      倍處罰，經查，其在國道三號違規日期在94年1 月30日，
      應到案日期為94年11月14日，因此異議人於95年3 月21日
      申訴時，已經逾越應到期限30日以上，依照違反道路交通
      管理事件統一裁罰基準表規定加倍裁罰，並無違誤，異議
      人此部分之聲明異議無理由。
五、綜上所述，本件事證明確，異議人駕駛汽車行駛於高速公路
    ，未依規定車道行駛之規定之違規事實足堪認定，原處分機
    關依道路交通管理處罰條例第33條第1 項、第63條第1 項第
    1 款規定裁處異議人罰鍰6 千元，並記違規點數1點 ，於法
    並無違誤或不當之處，本件異議為無理由，應予駁回。
六、依道路交通案件處理辦法第19條，裁定如主文。
中　　華　　民　　國　　94　　年　　6 　　月　　19　　日
                  交通法庭      法  官  張珈禎
以上正本證明與原本無異。
如不服本裁定，應於裁定送達後5日內向本院提出抗告狀。
                                書記官  黃雅琦
中　　華　　民　　國　　95　　年　　6 　　月　　19　　日
